【裁判字號】    99,易,534
【裁判日期】    990930
【裁判案由】    毒品危害防制條例
【裁判全文】
臺灣苗栗地方法院刑事判決               99年度易字第534號
聲  請  人  臺灣苗栗地方法院檢察署檢察官
被      告  甲○○
上列被告因違反毒品危害防制條例案件，經臺灣雲林地方法院檢
察署檢察官聲請簡易判決處刑（99年度偵字第501 號），經臺灣
雲林地方法院北港簡易庭認不宜以簡易判決處刑，簽由臺灣雲林
地方法院刑事庭改依通常程序審理，再經臺灣雲林地方法院判決
管轄錯誤移送至本院，被告於本院審理中就被訴事實為有罪之陳
述，經本院依簡式審判程序判決如下：
    主    文
甲○○持有第二級毒品，累犯，處有期徒刑肆月，如易科罰金，
以新臺幣壹仟元折算壹日。扣案之第二級毒品甲基安非他命壹包
（驗餘淨重拾陸點捌壹公克，包裝袋重零點柒玖公克）沒收銷燬
之。
    犯罪事實及理由
一、犯罪事實：
  (一)甲○○前於民國93年間因偽造文書案件，經臺灣雲林地方法
    院以93年度港簡字第145 號判決有期徒刑6 月確定，於94年
    1月4日易科罰金執行完畢。
  (二)詎被告甲○○（冒名吳能凱，偽造文書部分另案偵辦中）明
    知甲基安非他命為毒品危害防制條例第2 條第2 項第2 款所
    管制之毒品，依法不得無故持有，竟於民國98年12月12日晚
    間9 時許，在苗栗縣頭份鎮民生里新屋家130 號附近，以新
    臺幣15 ,000 元代價，向綽號「阿德」之真實姓名年籍不詳
    之成年男子，購買第二級毒品甲基安非他命1 包（驗前毛重
    為17.78 公克，驗餘後淨重為16.81 公克），而非法持有之
    。嗣於同日晚間9 時50分許，甲○○購得上開毒品正欲駕車
    離去時，因形跡可疑，在苗栗縣頭份鎮民生里新屋家130 號
    前，為巡邏員警盤查，甲○○於有偵查犯罪職權之苗栗縣警
    察局頭份分局員警發覺前，主動自褲子左邊口袋內取出其所
    持有之上開甲基安非他命1 包（驗前毛重為17.78 公克，驗
    餘後淨重為16.81 公克）供警查扣，並坦承持有上開甲基安
    非他命，自首而接受裁判。
二、上開犯罪事實，業據被告甲○○於警詢、偵訊中及本院審理
    時坦承不諱，且扣案之結晶體1 包，經送鑑驗結果，確實含
    有第二級毒品甲基安非他命成分（驗前毛重17.78 公克，包
    裝塑膠袋重0.79公克，因鑑定用罄0.18公克，驗餘淨重16.8
    1 公克），有內政部警政署刑事警察局99年6 月28日刑鑑字
    第0990079587號鑑定書1 紙在卷可稽，堪認被告上開自白確
    與事實相符，應可採信。本案事證明確，被告持有第二級毒
    品甲基安非他命之犯行，洵堪認定。
三、按甲基安非他命分屬毒品危害防制條例第2 條第2 項第2 款
    所列之第二級毒品，不得持有、施用，被告甲○○未經許可
    無故持有，核其所為，係犯毒品危害防制條例第11條第2 項
    之持有第二級毒品罪。被告前有如犯罪事實欄(一)所示之刑案
    科刑及徒刑執行紀錄，於94年1 月4 日易科罰金執行完畢等
    情，此有臺灣高等法院被告前案紀錄表在卷可稽，其於有期
    徒刑執行完畢後，5 年以內故意再犯本案有期徒刑以上之罪
    ，為累犯，應依刑法第47條第1 項之規定加重其刑。又被告
    於有偵查犯罪職權之苗栗縣警察局頭份分局員警發覺其上開
    持有甲基安非他命之犯罪前，自動將上開甲基安非他命取交
    警方扣案，並坦認持有，且主動接受裁判等情，已據被告陳
    明在卷，且有刑事案件報告書、被告之警詢筆錄各1 份在卷
    可佐，堪認被告係對於未發覺之罪自首而接受裁判，爰依刑
    法第62條前段之規定，減輕其刑。爰審酌被告犯罪動機、目
    的，其無視於毒品對於國民健康之戕害及國家對於杜絕毒品
    犯罪之禁令，非法持有毒品，且持有數量非微，行為可議，
    惟其持有毒品時間短暫即為警查獲，犯後已知所悔悟，坦承
    犯行，態度尚佳，暨其素行、智識程度及生活狀況等一切情
    狀，量處如主文所示之刑，並諭知易科罰金之折算標準。
四、扣案之第二級毒品甲基安非他命1 包（驗前毛重17 .78 公
    克，驗餘後淨重為16.81 公克，包裝塑膠袋重0.79公克）係
    被告所持有之毒品，不問屬於犯人與否，應依毒品危害防制
    條例第18第1 項前段之規定諭知沒收銷燬之。而用以直接包
    裝第二級毒品甲基安非他命之包裝袋1 個，因與上開甲基安
    非他命密切接觸，包裝袋內仍會有微量毒品成分殘留，顯無
    法與其盛裝之毒品完全析離，爰併依毒品危害防制條例第18
    條第1 項前段之規定宣告沒收銷燬之。至於鑑定時經取樣鑑
    驗耗用之第二級毒品甲基安非他命，既已因實際鑑驗用罄而
    不存在，自不必再為沒收之諭知，併此指明。
據上論斷，應依刑事訴訟法第284 條之1 、第299 條第1 項前段
，毒品危害防制條例第11條第2 項、第18條第1 項前段，刑法第
11條、第47條第1 項、第62條前段、第41條第1 項前段，判決如
主文。
本案經檢察官盧美如到庭執行職務。
中    華    民    國    99    年    9     月    30    日
                  刑事第三庭  法  官  林佩儒
上正本證明與原本無異。
如不服本判決，應於送達後10日內向本院提出上訴狀（須附繕本
），上訴於臺灣高等法院臺中分院。
上訴書如未敘述理由，應於上訴期間屆滿後20日內補提理由書於
本院。
                              書記官  陳玲君
中    華    民    國    99    年    9     月    30    日
附錄論罪科刑法條：
毒品危害防制條例第11條
持有第一級毒品者，處 3 年以下有期徒刑、拘役或新臺幣 5 萬
元以下罰金。
持有第二級毒品者，處 2 年以下有期徒刑、拘役或新臺幣 3 萬
元以下罰金。
持有第一級毒品純質淨重十公克以上者，處 1 年以上 7 年以下
有期徒刑，得併科新臺幣 1 百萬元以下罰金。
持有第二級毒品純質淨重二十公克以上者，處 6 月以上 5 年以
下有期徒刑，得併科新臺幣 70 萬元以下罰金。
持有第三級毒品純質淨重二十公克以上者，處 3 年以下有期徒刑
，得併科新臺幣 30 萬元以下罰金。
持有第四級毒品純質淨重二十公克以上者，處 1 年以下有期徒刑
，得併科新臺幣 10 萬元以下罰金。
持有專供製造或施用第一級、第二級毒品之器具者，處 1 年以下
有期徒刑、拘役或新臺幣1萬元以下罰金。

司法院資訊處製作；財團法人民間司法改革基金會備份。
